臺灣彰化地方法院刑事判決　　　　　　　96年度訴字第1310號
公　訴　人　臺灣彰化地方法院檢察署檢察官
被　　　告　甲○○
　　　　　　　　　　　192號.
上列被告因違反毒品危害防制條例案件，經檢察官提起公訴（九
十六年度毒偵字第二五五三號、第二七三四號），本院依簡式審
判程序審理，判決如下：
    主  文
甲○○施用第一級毒品，處有期徒刑捌月；減為有期徒刑肆月；
扣案之海洛因壹包（淨重零點零貳公克）沒收銷燬之。又施用第
二級毒品，處有期徒刑陸月；減為有期徒刑月。又施用第一級
毒品，處有期徒刑捌月；扣案之毒品海洛因貳包（合計毛重零點
柒公克）、貳包（合計淨重壹點陸壹公克）均沒收銷燬；扣案注
射針筒參支均沒收之。又施用第二級毒品，處有期徒刑陸月；扣
案之甲基安非他命壹包（毛重零點貳公克）沒收銷燬之；扣案之
玻璃吸食器壹支沒收之。應執行有期徒刑壹年柒月；扣案之海洛
因壹包（淨重零點零貳公克）、貳包（合計毛重零點柒公克）、
貳包（合計淨重壹點陸壹公克）、甲基安非他命壹包（毛重零點
貳公克）均沒收銷燬之；扣案之注射針筒參支、玻璃吸食器壹支
均沒收之。
    犯罪事實
一、甲○○（原名黃益豐）前因施用毒品案件，經本院以94年度
    毒聲字第216號裁定送勒戒處所觀察、勒戒後，因認有繼續
    施用毒品之傾向，復送強制戒治，並於95年7月14日戒治期
    滿，並由臺灣彰化地方法院檢察署檢察官為不起訴處分確定
    。詎猶不思警惕，基於施用第一級毒品海洛因之犯意，先於
    96年2月8日下午2時許，在其位於彰化縣員林鎮○○里○○
    路○段131巷42弄14號4樓之居所內，以將海洛因置入針筒內
    摻水稀釋後再注射身體之方式，施用第一級毒品海洛因1次
    ；又於同年6月5日上午9時許，在同上址居所內，以將海洛
    因置入針筒內摻水稀釋後注射之方式，施用第一級毒品海洛
    因1次。另基於施用第二級毒品甲基安非他命之犯意，先於
    96年2月8日中午12時許，在同上址之居所內，以將甲基安非
    他命置於玻璃球吸食器內再加熱燒烤後吸食其煙霧之方式，
    施用第二級毒品甲基安非他命1次；又於同年6月5日上午9時
    許，在上址居所內，以將甲基安非他命置於玻璃球吸食器內
    再加熱燒烤後吸食其煙霧之方式，施用第二級毒品甲基安非
    他命1次。
二、嗣其先於96年2月8日下午4時10分許，為警持搜索票在彰化
    縣埔心鄉○○○路185號前查獲，並扣得海洛因1包（淨重
    0.02公克）；又於96年6月5日下午2時許，為警在其上開居
    所搜索查獲，並扣得海洛因2包（合計毛重0.7公克）、2包
    （合計淨重1.61公克）、甲基安非他命1包（毛重0.2公克）
    ，及其所有供施用海洛因使用之注射針筒3支、其所有供施
    用甲基安非他命之吸食器1組，而查知上情。
三、案經彰化縣警察局員林分局報告臺灣彰化地方法院檢察署檢
    察官偵查起訴。
    理  由
一、本件被告甲○○所涉係死刑、無期徒刑、最輕本刑為3年以
    上有期徒刑或高等法院管轄第一審案件以外之罪，並於本院
    行準備程序時就被訴事實為有罪之陳述，本院合議庭依刑事
    訴訟法第273條之1第1項規定，裁定改由受命法官獨任行簡
    式審判程序，先予敘明。
二、上揭犯罪事實，業據被告甲○○於警詢、偵查及本院審理中
    坦承不諱，並有彰化縣警察局員林分局委託檢驗尿液代號與
    真實姓名對照認證單及詮昕科技股份有限公司出具之濫用藥
    物尿液檢驗報告各2紙附卷可稽，復有前揭扣案物品可資佐
    證，足認被告確有施用第一、二級毒品之犯行。又被告前因
    施用毒品案件，經送強制戒治，於95年7月14日戒治期滿，
    係於強制戒治執行完畢釋放後5年內再犯本件施用毒品罪。
    本件事證明確，其犯行應堪認定。
三、核被告甲○○所為，係犯毒品危害防制條例第10條第1項之
    施用第一級毒品罪，及同條第2項之施用第二級毒品罪。被
    告為施用毒品而持有第一、二級毒品，其持有之低度行為均
    應為施用之高度行為所吸收，均不另論罪。被告所犯各二次
    之施用第一級毒品罪、及二次之施用第二級毒品罪，均犯意
    各別，應予分論併罰。爰審酌被告本件施用毒品之情節、戕
    害自身健康，惟其對他人權益之侵害仍屬有限，且坦承犯行
    、深具悔意等一切情狀，各量處如主文所示之刑。又被告於
    行為後，中華民國九十六年罪犯減刑條例業經公布，並自96
    年7月16日起施行，被告上開於96年2月8日施用第一、二級
    毒品犯行部分，非屬該條例第三條所列舉不予減刑之罪，且
    犯罪時間均在96年4月24日之前，爰依該條例第2條第1項第3
    款、第7條之規定，各減其二分之一之宣告刑，並與不應減
    刑之部分（即於96年6月5日施用第一、二級毒品部分），依
    刑法第51條第5款之規定，定其應執行之刑。
四、扣案之第一級毒品海洛因1包（淨重0.02公克）、2包（合計
    毛重0.7公克）、2包（合計淨重1.61公克），及第二級毒品
    甲基安非他命1包（毛重0.2公克），為查獲之毒品，應依毒
    品危害防制條例第18條第1項前段宣告沒收銷燬之；及注射
    針筒3支、吸食器1組為被告所有且供施用本件第一、二級毒
    品所用之物，均應依刑法第38條第1項第2款宣告沒收。
據上論斷，應依刑事訴訟法第273條之1第1項、第299條第1項前
段，毒品危害防制條例第10條第1項、第2項、第18條第1項前段
，刑法第11條、第51條第5款、第38條第1項第2款，中華民國九
十六年罪犯減刑條例第2條第1項第3款、第7條，判決如主文。
本案經檢察官吳宗達到庭執行職務
中　　華　　民　　國　　96　　年　　9 　　月　　5　　日
                  刑事第三庭      法  官  吳俊螢
以上正本證明與原本無異。
如不服本判決，應於判決送達後10日內，向本院提出上訴書狀，
上訴書狀應「敘述具體上訴理由」，並按他造當事人之人數附繕
本。「切勿逕送上級法院」。
中　　華　　民　　國　　96　　年　　9 　　月　　5　　日
                                  書記官  林怡吟
附錄本案論罪科刑法條全文：
毒品危害防制條例第10條
施用第一級毒品者，處 6 月以上 5 年以下有期徒刑。
施用第二級毒品者，處 3 年以下有期徒刑。
